臺灣臺北地方法院刑事判決　　　　　　　94年度訴字第1214號
公　訴　人　臺灣臺北地方法院檢察署檢察官
被　　　告　甲○○
　　　　　　　　　　（現另案於臺灣臺北戒治所強制戒治中）
上列被告因違反槍砲彈藥刀械管制條例案件，經檢察官提起公訴
（94年度偵字第4552號），經被告就被訴事實為有罪之陳述，本
院裁定適用簡式審判程序，茲判決如下：
    主  文
甲○○未經許可，持有可發射子彈具有殺傷力之改造手槍，累犯
，處有期徒刑壹年肆月，併科罰金新臺幣伍萬元，罰金如易服勞
役，以銀元佰元即新臺幣玖佰元折算壹日，扣案之改造仿WALT
HER廠PPK/S型半自動手槍壹枝（含彈匣壹個，槍枝管制編號第0
000000000號）及改造子彈顆，均沒收。
    事  實
一、甲○○曾於民國八十四年間因違反懲治盜匪條例及麻醉藥品
    管理條例案件，經臺灣高等法院以八十四年上訴字第四九六
    四號判決各處有期徒刑七年二月及一年二月，應執行有期徒
    刑八年確定（原審判決案號：本院八十四年度訴字第一○六
    四號），嗣於八十四年十一月入監執行後，至八十六年五月
    三十一日因縮短刑期假釋而出監，惟於八十八年間因遭撤銷
    假釋，再於八十九年七月二十一日入監執行其殘刑二年三月
    二十日，於九十一年九月十日始因縮短刑期而執行完畢。詎
    甲○○猶不知悔改，復於不詳時間起取得具殺傷力之仿WALT
    HER廠PPK/S型半自動手槍一枝（含彈匣一個，槍枝管制編號
    第0000000000號）及改造子彈四顆後，即未經許
    可持有上開具有殺傷力之改造手槍及改造子彈。嗣甲○○將
    上開槍彈放置於其所駕駛之車牌號碼RI-二九○○號自用小
    客車後車廂，並於九十四年一月四日凌晨一時三十三分許，
    駕駛該車行經臺北市中山區○○○路與樂群二路口時，因形
    跡可疑遭警攔檢，警方經取得甲○○之同意後搜索自用小客
    車之後車廂，發現甲○○以衣服包住之上開改造手槍一枝（
    含彈匣一個）及改造子彈四顆，因而當場查獲。
二、案經臺北市政府警察局中山分局報請臺灣臺北地方法院檢察
    署檢察官偵查起訴。
    理  由
一、前揭犯罪事實，業據被告甲○○於本院行準備程序及審理時
    坦白承認，並有上開扣案之可發射子彈具有殺傷力之改造手
    槍一枝、改造子彈四顆及現場蒐證照片十八幀可資佐證，且
    上開扣案之槍彈經送鑑定結果，認為該手槍（槍枝管制編號
    ：0000000000號）係仿WALTHER廠PPK/S型半自動
    手槍製造之金屬玩具手槍換裝土造金屬槍管而成之改造手槍
    ，機械性能良好，可擊發適用子彈，認具殺傷力；至於送鑑
    子彈4顆則均係口徑八mm土造子彈，認具殺傷力等情，有內
    政部警政署刑事警察局九十四年二月二十二日刑鑑字第○九
    四○○○四一五八號槍彈鑑定書一份附卷可稽，足認被告之
    自白均與事實相符，應堪採信。故本案事證明確，被告犯行
    堪以認定。
二、被告行為後，槍砲彈藥刀械管制條例於九十四年一月二十六
    日經總統華總一義字第○九四○○○一○一○一號令修正公
    布，於同年月二十八日生效。該法修正後，原槍砲彈藥刀械
    管制條例第十一條有關持有、寄藏槍砲罪之規定業經刪除，
    而另訂於修正後槍砲彈藥刀械管制條例第八條第四項: 「未
    經許可，持有、寄藏或意圖販賣而陳列第一項所列槍枝者 (
    含其他可發射子彈具有殺傷力之各式槍砲)，處三年以上十
    年以下有期徒刑，併科新臺幣七百萬元以下罰金。」，依刑
    法第二條第一項但書規定，新舊法整體比較結果，以舊法第
    十一條第四項「未經許可，持有、寄藏或意圖販賣而陳列第
    一項所列槍砲者，處一年以上七年以下有期徒刑，併科罰金
    七百萬元以下罰金。」之規定有利於被告，自應適用修正前
    之槍砲彈藥刀械管制條例處斷。核被告所為，係犯修正前槍
    砲彈藥刀械管制條例第十一條第四項未經許可持有可發射子
    彈具有殺傷力之槍枝罪及同條例第十二條第四項之未經許可
    持有子彈罪。又被告同時持有改造手槍及子彈之行為，係一
    行為同時觸犯數罪名之想像競合犯，應從一重之持有改造手
    槍一罪論處。再被告曾於八十四年間因違反懲治盜匪條例及
    麻醉藥品管理條例案件，經臺灣高等法院以八十四年上訴字
    第四九六四號判決各處有期徒刑七年二月及一年二月，應執
    行有期徒刑八年確定（原審判決案號：本院八十四年度訴字
    第一○六四號），嗣於八十四年十一月入監執行後，至八十
    六年五月三十一日因縮短刑期假釋而出監，惟於八十八年間
    因遭撤銷假釋，再於八十九年七月二十一日入監執行其殘刑
    二年三月二十日，於九十一年九月十日始因縮短刑期而執行
    完畢等情，有臺灣高等法院被告前案紀錄表一份附卷可按，
    其於五年內再犯本案有期徒刑以上刑之本罪，係屬累犯，應
    依法加重其刑。爰審酌被告被告未經許可，無故持有具高度
    危險性之改造手槍及子彈，危害社會治安甚鉅，惟犯罪後坦
    承犯行，態度良好及其犯罪之手段、動機等一切情狀量處如
    主文所示之刑，並就罰金部分諭知易服勞役之折算標準。扣
    案之改造手槍一枝（含彈匣一個）、改造子彈三顆均為違禁
    物，應依刑法第三十八條第一項第一款之規定宣告沒收。另
    扣案原具有殺傷力之改造子彈一顆，因內政部警政署刑事警
    察局於鑑驗過程中，已實際試射擊發，失其子彈違禁物之性
    質，爰不另為沒收之諭知，附此敘明。
據上論斷，應依刑事訴訟法第二百七十三條之一第一項、二百九
十九條第一項前段，修正前槍砲彈藥刀械管制條例第十一條第四
項、第十二條第四項，刑法第十一條前段、第二條第一項但書、
第五十五條、第四十七條、第四十二條第二項、第三十八條第一
項第一款，罰金罰鍰提高標準條例第二條，現行法規所定貨幣單
位折算新臺幣條例第二條，判決如主文。
本案經檢察官蕭惠菁到庭執行職務。
中　　華　　民　　國　　94　　年　　10　　月　　20　　日
                  刑事第十庭    法  官  林柏泓
如不服本判決，應於判決送達後十日內，向本院提出上訴狀。
以上正本證明與原本無異。
　　　　　　　　　　　　　　　　書記官　柯貞如
中　　華　　民　　國　　94　　年　　10　　月　　20　　日
附錄本案論罪科刑法條全文
修正前槍砲彈藥刀械管制條例第11條第4 項
未經許可，持有、寄藏或意圖販賣而陳列第一項所列槍砲者，處
一年以上七年以下有期徒刑，併科新臺幣七百萬元以下罰金。
修正前槍砲彈藥刀械管制條例第12條第4 項
未經許可，持有、寄藏或意圖販賣而陳列子彈者，處五年以下有
期徒刑，併科新台幣三百萬元以下罰金。
槍砲彈藥刀械管制條例第10條第3項：未經許可無故持有、寄藏
或意圖販賣而陳列第1項所列各式槍之1者，處三年以下有期
徒刑。
槍砲彈藥刀械管制條例第11條第3項：未經許可無故持有、寄
藏或意圖販賣而陳列彈藥者，處三年以下有期徒刑。
